Inventaris van de collectie districtklappers op de doopboeken in de provincie Zuid-Holland, 1695-1812
Nationaal Archief, Den Haag
Collectie duplicaten van de districtsklappers op de doopregisters in de provincie Zuid-Holland
Districtklappers Dopen
1695-1812
GEDTBZHDK01
- meter; 1014 inventarisnummers
Normale geschreven teksten.
Nationaal Archief, Den Haag
Algemeen Rijksarchief
Tot aan de invoering van de burgerlijke stand in 1811 werden de doop-, trouw- en begraafboeken bijgehouden door de (hervormde) kerkelijke gemeente of parochie. De doopregisters zijn toegankelijk via namenklappers (persoonsnamenlijsten). Die namenklappers zijn ontsloten met deze toegang (inventaris) in de vorm van een alfabetische index op achternaam per Zuid-Hollands district per periode van 20 jaar.
Archiefvorming
Geschiedenis van het archiefbeheer
De verwerving van het archief
3.04
Aanwijzingen voor de gebruiker
Openbaarheidsbeperkingen
Volledig openbaar
De collectie is een duplicaat van een archief in eigen beheer.
Materiële beperkingen
Aanvraaginstructie
Scans van de districtklappers zijn te zien via de links in deze toegang. In de studiezaal van het Nationaal Archief zijn de papieren klappers.
Over dit onderwerp kunt u meer vinden in het informatieblad op de website van het Nationaal Archief.
Voor een stappenplan voor het onderzoek in de DTB's van Zuid-Holland kiest u op de website van het Nationaal Archief voor Voorouders en vervolgens voor DTB Zuid-Holland.
Verwant materiaal
Beschikbaarheid van kopieën
Beschrijving van de series en archiefbestanddelen
- District I: Goeree en Overflakkee, I
  - District I: 1695-1715
    Bommel, den nummer toegang 3.04.16.025, inv.nrs. 2 en 3 B
    Dirksland nummer toegang 3.04.16.031, inv.nrs. 2 en 3 D
    Goedereede nummer toegang 3.04.16.036, inv.nr. 1 G
    Herkingen nummer toegang 3.04.16.057, inv.nr. 1 H
    Kraaienisse -
    Kraaierpolder, Nieuw -
    Melissant -
    Middelharnis nummer toegang 3.04.16.086, inv.nrs. 1 en 2 Mi
    Ooltgensplaat nummer toegang 3.04.16.105, inv.nrs. 1 en 2 O
    Ouddorp nummer toegang 3.04.16.108, inv.nr. 1 Ou
    Sommelsdijk nummer toegang 3.04.16.133, inv.nrs. 4, 5 en 14A S
    Stad aan het Haringvliet nummer toegang 3.04.16.135, inv.nr. 2 SH
    Stellendam -
    Tonge, Nieuwe nummer toegang 3.04.16.141, inv.nrs. 4 en 5 NT
    Tonge, Oude nummer toegang 3.04.16.142, inv.nrs. 4 en 5 OT
    - Aalst, G. van t/m Braber, A.W., 1
    - Braber, A.W. t/m Geerse, M., 2
    - Geerloof, J. t/m Huijsen, L.A. van, 3
    - Iemants t/m Kievit, K.J., 4
    - Kievit, K.T. t/m Quint, A.A., 5
    - Quint, B. t/m Moses, H.J., 6
    - Moijses, M.D. t/m Puroijen, L.L. van, 7
    - Proijen, R. van t/m Soon, C.P., 8
    - Soon, J.C. t/m Versteegh, H.A., 9
    - Verstolk, T. t/m Ypelaar, A., 10
  - District I: 1716-1735
    Bommel, den nummer toegang 3.04.16.025, inv.nrs. 1 en 3 B
    Dirksland nummer toegang 3.04.16.031, inv.nrs. 3, 4 en 5 D
    Goedereede nummer toegang 3.04.16.036, inv.nrs. 1 en 2 G
    Herkingen nummer toegang 3.04.16.057, inv.nrs. 1 en 2 H
    Middelharnis nummer toegang 3.04.16.086, inv.nrs. 2 en 5 Mi
    Ooltgensplaat nummer toegang 3.04.16.105, inv.nr. 2 O
    Ouddorp nummer toegang 3.04.16.108, inv.nrs. 1 en 2 Ou
    Sommelsdijk nummer toegang 3.04.16.133, inv.nrs. 5 en 14A S
    Stad aan het Haringvliet nummer toegang 3.04.16.135, inv.nr. 3 SH
    Tonge, Nieuwe nummer toegang 3.04.16.141, inv.nrs. 5 en 6 NT
    Tonge, Oude nummer toegang 3.04.16.142, inv.nrs. 1, 5 en 6 OT
    - Aalberts, L.E. t/m Boon, A.J., 11
    - Boon, L.J. t/m Doornhein, P.W., 12
    - Doornik, J.I. t/m Graaff, A. de, 13
    - Graaf, C. de t/m Hupoelt, H., 14
    - Hus, S. t/m Keyser, D.G. de, 15
    - Keysers, J. t/m Kraan, H.P., 16
    - Kraan, H.P. t/m Mels, A., 17
    - Merkplas t/m Peijs, K., 18
    - Pickart, A. t/m Schot, G.J.J., 19
    - Schouman, A. t/m Tobiasse, P., 20
    - Tobiasse, A. t/m. Waart, G.P. van, 21
    - Waaij, A.J. van t/m IJs, G.W. van, 22
  - District I: 1736-1755
    Bommel, den nummer toegang 3.04.16.025, inv.nr. 1 B
    Dirksland nummer toegang 3.04.16.031, inv.nr. 5 D
    Goedereede nummer toegang 3.04.16.036, inv.nr. 2 G
    Herkingen nummer toegang 3.04.16.057, inv.nr. 2 H
    Middelharnis nummer toegang 3.04.16.086, inv.nr. 5 Mi
    Ooltgensplaat nummer toegang 3.04.16.105, inv.nrs. 2 en 3 O
    Ouddorp nummer toegang 3.04.16.108, inv.nrs. 2 en 4 Ou
    Sommelsdijk nummer toegang 3.04.16.133, inv.nrs. 5, 6 en 14A S
    Tonge, Nieuwe nummer toegang 3.04.16.141, inv.nrs. 6 NT
    - Aa, L.F. van der t/m Bogerman, D.F., 23
    - Boogertman, J.A. t/m Danser, G.M., 24
    - Danser, J. den t/m Gelder, J.W. van, 25
    - Gelderen, J.W. van t/m Hoek, S.G., 26
    - Hoekman, A. t/m Casteleijn, J., 27
    - Castelein, L.J. t/m Korteweg, A., 28
    - Korteweg, M.B. t/m Mannetje, J., 29
    - Marcelisse, B. t/m Nijpjens, J.J., 30
    - Nijpjes, J.G. t/m Roos, P.J., 31
    - Roodsant, A. t/m Sprinckvloet, C.F., 32
    - Springvloed, J.A. t/m Verboom, J.A., 33
    - Verboom, J.A. t/m Willemse, M., 34
    - Willemse, P. t/m IJewaarde, 35
  - District I: 1756-1775
    Herkingen nummer toegang 3.04.16.057, inv.nrs. 2 en 3 H
    Middelharnis nummer toegang 3.04.16.086, inv.nrs. 6 en 7 Mi
    Ooltgensplaat nummer toegang 3.04.16.105, inv.nr. 3 O
    Sommelsdijk nummer toegang 3.04.16.133, inv.nrs. 6, 7 en 14A S
    Stad aan het Haringvliet - -
    Stellendam nummer toegang 3.04.16.136, inv.nr. 1 St.
    Tonge, Oude nummer toegang 3.04.16.142, inv.nrs. 1 en 6 OT
    - Aalbrecht, J.L. t/m Bogertman, P.D., 36
    - Boom, A.K. t/m Daff, A. van der, 37
    - Dam, C. van t/m Gastel, A.P., 38
    - Gastel, Dirk van t/m Hesman, C., 39
    - Hessels, P. t/m Cardieux, M.W., 40
    - Karel, W. t/m Korsten, C.P., 41
    - Kortan, T.J. t/m Lijbesse, A., 42
    - Maartense, A. t/m Noord, J. van, 43
    - Noord, S.B. van t/m Rademaker, W., 44
    - Rasenberg, A.J. t/m Slick, D. v.d., 45
    - Slick, J.P. v.d. t/m Touw, K., 46
    - Traas, H. t/m Vreeswijk, J.W.??, 47
    - Vreeswijk, J.W. t/m Wijnhof, H., 48
  - District I: 1776-1795
    Dirksland nummer toegang 3.04.16.031, inv.nrs. 5 en 6 D
    Herkingen nummer toegang 3.04.16.057, inv.nr. 3 H
    Middelharnis nummer toegang 3.04.16.086, inv.nr. 7 Mi
    Ooltgensplaat nummer toegang 3.04.16.105, inv.nrs. 2, 3 en 4 O
    Sommelsdijk nummer toegang 3.04.16.133, inv.nr. 7 S
    Stad aan het Haringvliet nummer toegang 3.04.16.135, inv.nr. 3 S.H.
    Tonge, Oude nummer toegang 3.04.16.142, inv.nrs. 1, 2, 6 en 7 OT
    - Aalbregt F.J. t/m Bolwerk, A., 49
    - Bom, L.W. t/m Dam, M. van, 50
    - Dam, M.M.?? van t/m Gast, A. de, 51
    - Gast, J. de t/m Heerschap, P.W., 52
    - Heest, A.??K. van t/m Kalle, E.??, 53
    - Kalle, L.S. t/m Koopman, J., 54
    - Koopman, J.M. t/m Lodder, K., 55
    - Lodder, L.J. t/m Mijstrent, D.J., 56
    - Naderom, P. t/m Prinse, L., 57
    - Prins, L. t/m Schoor, T. v.d., 58
    - Schoor, T. v.d. t/m Zweeris, A.B., 59
    - Zweris, C.M. t/m Verweij, G.J., 60
    - Verweij, K t/m Wikkard, H.C., 61
    - Wilhouwer t/m IJssel, T. + supplement A t/m Z, 62
  - District I: 1796-1812
    Bommel, den nummer toegang 3.04.16.025, inv.nr. 1a B
    Dirksland nummer toegang 3.04.16.031, inv.nr. 6 D
    Herkingen nummer toegang 3.04.16.057, inv.nr. 4 H
    Middelharnis nummer toegang 3.04.16.086, inv.nrs. 3, 7 en 8 Mi
    Ooltgensplaat nummer toegang 3.04.16.105, inv.nr. 4 O
    Ouddorp nummer toegang 3.04.16.108, inv.nrs. 3 en 4 Ou
    Sommelsdijk nummer toegang 3.04.16.133, inv.nrs. 7 en 8 S
    Tonge, Oude nummer toegang 3.04.16.142, inv.nrs. 2 en 7 OT
    - Aalbrechts, F.J. t/m Boeze, J.W., 63
    - Boeren, W.H. t/m Brussel, H. van, 64
    - Brussel, J. van t/m Eik, G. van, 65
    - Ek, B. van t/m Groffert, J., 66
    - Groffert, J. t/m Hoogmoet, C.P., 67
    - Hoogmoet, L. t/m Kasteleijn, P., 68
    - Kats, L. t/m Koppen, J.T. van, 69
    - Koppenaal, A. t/m Liss, H. van, 70
    - Loberg, J. t/m Moriel, L., 71
    - Mos, C. t/m Oxel, C. van, 72
    - Paase, A. t/m Roos, C., 73
    - Roos, G. t/m Slis, A.J., 74
    - Slis, C. t/m Tak, P. van den, 75
    - Tale, B. t/m Vermeer, L., 76
    - Vermeer, Neijs t/m Warsnar, M., 77
    - Warnet, M.L. t/m IJssel, J. van den, 78
- District II: Voorne en Putten, II
  - District II: 1695-1715
    Abbenbroek nummer toegang 3.04.16.002, inv.nr. 1 A.
    Geervliet nummer toegang 3.04.16.034, inv.nrs. 2 en 9 G.
    Heenvliet nummer toegang 3.04.16.048, inv.nr. 1 Hee.
    Hekelingen - H.
    Hellevoet Nieuw nummer toegang 3.04.16.055, inv.nrs. 1 en 2 N.H.
    Hellevoetsluis nummer toegang 3.04.16.054, inv.nr. 2 Hel.
    Nieuwenhoorn nummer toegang 3.04.16.093, inv.nr. 1 N.
    Oostvoorne nummer toegang 3.04.16.106, inv.nrs. 2 en 4 Oo.
    Oudenhoorn nummer toegang 3.04.16.109, inv.nr. 1 O.
    Rockanje nummer toegang 3.04.16.122, inv.nrs. 2 en 3 Rok.
    Rozenburg nummer toegang 3.04.16.123, inv.nr. 2 Ro.
    Spijkenisse nummer toegang 3.04.16.134, inv.nr. 1 S.
    Vierpolders nummer toegang 3.04.16.146, inv.nr. 1 V.
    Zuidland nummer toegang 3.04.16.166, inv.nr. 1 Zu.
    Zwartewaal nummer toegang 3.04.16.168, inv.nrs. 1 en 2 Zw.
    - Aalbers, J. t/m Biest, H.L. van der, 79
    - Binnet, W. t/m Daniels, A., 80
    - Dam, H.C. van t/m Erkelens, G., 81
    - Es, W.H. van t/m Hartman, L., 82
    - Hauser, P. t/m Jager, G. de, 83
    - Jacobse, A. t/m Claesz. L., 84
    - Claassen, C. t/m Crijgh, L., 85
    - Crijger, D.H. t/m Ligthart, K.L., 86
    - Ligtemoet, D.J. t/m Meyer, J., 87
    - Meyndert, O.A. t/m Pieteren, B., 88
    - Pieterz., D. t/m Roon, J.W., 89
    - Romeyn, J.C. t/m Spres, J.J., 90
    - Spal, E. van t/m Velthoen, C., 91
    - Venlo, J. van t/m Wildenboer, P.C., 92
    - Westenrijk, J. t/m Yssel, P.D. van, 93
  - District II: 1716-1735
    Geervliet nummer toegang 3.04.16.034, inv.nr. 2, 3, 9 en 10 G.
    Hekelingen nummer toegang 3.04.16.052, inv.nr. 1 H.
    Hellevoet Nieuw nummer toegang 3.04.16.055, inv.nr. 1 en 2 N.H.
    Hellevoetsluis nummer toegang 3.04.16.054, inv.nr. 2 en 3 Hel.
    Oostvoorne nummer toegang 3.04.16.106, inv.nr. 4 Oo.
    Oudenhoorn nummer toegang 3.04.16.109, inv.nr. 1 en 1a O.
    Rockanje nummer toegang 3.04.16.122, inv.nr. 3 Rok.
    Zuidland nummer toegang 3.04.16.166, inv.nrs. 1 en 2 Zu.
    - Aalberts, J.J. t/m Bout, J.M., 94
    - Bout, J. T. v.d. t/m Fajan, L., 95
    - Floers, H. t/m Hollaar, G.W., 96
    - Hollaar, J.D. t/m Knegt, L.C. de, 97
    - Knegt, L.K. de t/m Loy, A.J., 98
    - Loy, M.J. t/m Noortdijk, C.P., 99
    - Noortdijk, G.L. t/m Ritter, H., 100
    - Robben, J t/m Steyl, J.L., 101
    - Steyl, J. t/m Visser, J.C., 102
    - Visser, L.J. t/m Ysselsteyn ,J. + suppl.A t/m V, 103
  - District II: 1736-1755
    Geervliet nummer toegang 3.04.16.034, inv.nrs. 2, 3, 10 en 11 G.
    Oudenhoorn nummer toegang 3.04.16.109, inv.nr. 1a en suppl. O.
    Rockanje nummer toegang 3.04.16.122, inv.nrs. 3, 4 en 5 Rok.
    Vierpolders nummer toegang 3.04.16.146, inv.nrs. 1, 2 en 3a V.
    - Aalst, H van t/m Breman, C., 104
    - Broeder, A. den t/m Haasdijk, P., 105
    - Hadde, J. t/m Cardux, H., 106
    - Cardux, J.J. t/m Lievaart, M.W., 107
    - Lieve, Cornelis t/m Oprel, C., 108
    - Oprel, J.I. t/m Rosten, J., 109
    - Rotlof, H. t/m Tiepel, J., 110
    - Tiggelaar, J. t/m Vroeg, J., 111
    - Vrij, B. t/m Yserman, J., 112
    - Berg, T. van den t/m Winter, W. de (Supplement), 113
  - District II: 1756-1775
    Abbenbroek nummer toegang 3.04.16.002, inv.nrs. 1 en 2 A.
    Geervliet nummer toegang 3.04.16.034, inv.nrs. 2, 3 en 11 G.
    Hellevoet Nieuw nummer toegang 3.04.16.055, inv.nrs. 1, 2 en 3 N.H.
    Hellevoetsluis nummer toegang 3.04.16.054, inv.nrs. 2, 3 en 9 Hel.
    Rockanje nummer toegang 3.04.16.122, inv.nrs. 4 en 5 Rok.
    Rozenburg nummer toegang 3.04.16.123, inv.nrs. 1 en 2 Ro.
    Vierpolders nummer toegang 3.04.16.146, inv.nrs. 1 en 3a V.
    Zuidland nummer toegang 3.04.16.166, inv.nr. 2 Zu.
    Zwartewaal nummer toegang 3.04.16.168, inv.nr. 2 Zw.
    - Abeel, G. t/m Boot, A., 114
    - Boot, P.C. t/m Franken, J.L., 115
    - Franken, T. t/m Hol, E., 116
    - Hollaar, D. t/m Cramer, L., 117
    - Kraayenbink, G. t/m Meer, J. van der, 118
    - Meer, J. van der t/m Peereboom, C., 119
    - Peereboom, P. t/m Roskam, C.W., 120
    - Roskam, J.A. t/m Stougie, M., 121
    - Straaten, K. van t/m Visser, W., 122
    - Vlaming, C.G. t/m Yserman, J., 123
    - Aart, D. van t/m Wouder, J.(Supplement ), 124
  - District II: 1776-1795
    Abbenbroek nummer toegang 3.04.16.002, inv.nr. 2 A.
    Hekelingen nummer toegang 3.04.16.052, inv.nrs. 1 en 2 H.
    Hellevoet Nieuw nummer toegang 3.04.16.055, inv.nrs. 2, 3 en 4 N.H.
    Hellevoetsluis nummer toegang 3.04.16.054, inv.nrs. 1, 2, 3, 4 en 9 Hel.
    Nieuwenhoorn nummer toegang 3.04.16.093, inv.nrs. 1 en 2 N.
    Oostvoorne nummer toegang 3.04.16.106, inv.nrs. 3, 4 en 5 Oo.
    Oudenhoorn nummer toegang 3.04.16.109, inv.nrs. 1a, 2 en suppl. O.
    Rockanje nummer toegang 3.04.16.122, inv.nrs. 4, 5 en 6 Rok.
    Vierpolders nummer toegang 3.04.16.146, inv.nrs. 2, 3a en 3b V.
    - Aaken, J. van t/m Bongers, A., 125
    - Bonte, J.H. t/m Dijkgraaf, P., 126
    - Dijkgraaf, P. t/m Harweyer, P., 127
    - Harweyne, G. t/m Jongejan, J., 128
    - Jongejan, J. t/m Labbe, B., 129
    - Labije, C. de t/m Mierekus, H., 130
    - Miessen, J. van der t/m Piek, J.P., 131
    - Piek, P. t/m Ruiter, G., 132
    - Ruiter, J.J. de t/m Steenbergen, L., 133
    - Steenhoven, J. t/m Verweel, P., 134
    - Verweel, P. t/m Ys(s)erman, C., 135
    - Aart, D. van t/m Weg, W. aan de, 136
  - District II: 1796-1812
    Geervliet nummer toegang 3.04.16.034, inv.nrs. 2 en 11 G.
    Heenvliet nummer toegang 3.04.16.048, inv.nr. 2 Hee.
    Hekelingen nummer toegang 3.04.16.052, inv.nr. 2 H.
    Hellevoetsluis nummer toegang 3.04.16.054, inv.nrs. 1, 2, 4 en 9 Hel.
    Nieuwenhoorn nummer toegang 3.04.16.093, inv.nr. 2 N.
    Oostvoorne nummer toegang 3.04.16.106, inv.nrs. 3 en 5 Oo.
    Oudenhoorn nummer toegang 3.04.16.109, inv.nr. 2 O.
    Rozenburg nummer toegang 3.04.16.123, inv.nrs. 2 en 3 Ro.
    Spijkenisse nummer toegang 3.04.16.134, inv.nr. 1 en 2 S.
    Vierpolders nummer toegang 3.04.16.146, inv.nrs. 2 en 3b V.
    Zuidland nummer toegang 3.04.16.166, inv.nrs. 2 en 3 Zu.
    - Aart, G. t/m Blom, A., 137
    - Blom, J. t/m Dekker, A.D., 138
    - Dekker, B.J. t/m Gorseman, L.L., 139
    - Gorter, J. de t/m Hokke, G.G., 140
    - Hokke, J.J. t/m Klos, J., 141
    - Clou, I. de t/m Leonard, C., 142
    - Ley, L. t/m Meijden, C. van der, 143
    - Meijde, H. van der t/m Orijnus, J., 144
    - Ouden, A. den t/m Riedijk, L.J., 145
    - Rietdijk, C.A. t/m Slot, P. van der, 146
    - Slot, W.K. van der t/m Troost, K., 147
    - Troost, L.K. t/m Vogelaar, J., 148
    - Vogelaar, J.K. t/m Wijs, J. de, 149
- District III: Beijerland (Hoekse Waard), III
  - District III: 1695-1715
    Beijerland, Nieuw- nummer toegang 3.04.16.014, inv.nr. 1 NB.
    Beijerland, Oud- nummer toegang 3.04.16.015, inv.nr. 3 OB.
    Beijerland, Zuid- nummer toegang 3.04.16.016, inv.nr. 1 ZB.
    Goudswaard nummer toegang 3.04.16.040, inv.nr. 3 G.
    Heinenoord nummer toegang 3.04.16.051, inv.nr. 2 H.
    Klaaswaal nummer toegang 3.04.16.064, inv.nr. 1 K.
    Mijnsheerenland nummer toegang 3.04.16.091, inv.nrs. 1 en 2 Mh.
    Numansdorp nummer toegang 3.04.16.103, inv.nr. 1 N.
    Piershil nummer toegang 3.04.16.114, inv.nr. 1 P.
    Puttershoek nummer toegang 3.04.16.116, inv.nr. 1 Pu.
    Strijen nummer toegang 3.04.16.140, inv.nr. 1 S.
    Westmaas nummer toegang 3.04.16.157, inv.nrs. 1 en 2 W.
    's-Gravendeel -
    Maasdam -
    - Aarts, A. t/m Bokhoven, S.A. van, 150
    - Bokhoven, T.A. van t/m Dijkhuijsen, P.P., 151
    - Egberts, A. t/m Gijsberts, P., 152
    - Gijsberts, P. t/m Jans, C., 153
    - Jans, D. t/m Croonenburg, S.J., 154
    - Croos, D.P. t/m Meuselaar, P.A., 155
    - Meij(de) P.J. van der t/m Regt, L.B. de, 156
    - Recht, P.A. de t/m Sneep, P.P., 157
    - Snel, B.J. t/m Verburg, A.W., 158
    - Verburg, A.W. t/m Weg, L.A. aan de, 159
    - Wegman, J. t/m Yzendonk, 160
  - District III: 1716-1735
    Goudswaard nummer toegang 3.04.16.040, inv.nrs. 3 en 5 G.
    Mijnsheerenland nummer toegang 3.04.16.091, inv.nrs. 2 en 3 Mh.
    Numansdorp nummer toegang 3.04.16.103, inv.nrs. 1, 2 en 3 N.
    Strijen nummer toegang 3.04.16.140, inv.nrs. 1 en 2 S.
    Westmaas nummer toegang 3.04.16.157, inv.nr. 2 W.
    - Aarts, D. t/m Bois, J.A., 161
    - Bois, P.A. de t/m Driel, D.C. van, 162
    - Driel, J.C. van t/m Groene(n)boom, L.P., 163
    - Groenendijk, D.L. t/m Hoorn, J.J. van, 164
    - Hoorn, P.P. den t/m Kool, W.J., 165
    - Kool, W.L. t/m Lis, G.J. van der, 166
    - Lodder, C.L. t/m Pinxter(en), C.J., 167
    - Pinxter(e), C.L. t/m Saarloos, D.C., 168
    - Saarloos, J.D. t/m Stougje, C.C., 169
    - Stougje, C.A. t/m Verhoeve, G.P., 170
    - Verhulp, C.T. t/m We(e)da, B.C., 171
    - Weeda, C.P. t/m Ysselmonde, B.W., 172
  - District III: 1736-1755
    Beijerland, Oud- nummer toegang 3.04.16.015, inv.nrs. 3 en 4 OB.
    Beijerland, Zuid- nummer toegang 3.04.16.016, inv.nr. 1 en 2 ZB.
    Goudswaard nummer toegang 3.04.16.040, inv.nr. 5 G.
    Mijnsheerenland nummer toegang 3.04.16.091, inv.nr. 3 Mh.
    Numansdorp nummer toegang 3.04.16.103, inv.nr. 3 N.
    Puttershoek nummer toegang 3.04.16.116, inv.nr. 1 en 2 Pu.
    Strijen nummer toegang 3.04.16.140, inv.nr. 2 S.
    - Abbenbroek, B.C. t/m Boogaart, LJ., 173
    - Boon, A.J. t/m Erven, C.W. van der, 174
    - Erve(n), P.W. van der t/m Hartigh, J.P. den, 175
    - Hartingsveld t/m Jong, H.L. 't, 176
    - Jong, J. A. de t/m Kruijthof, A.C., 177
    - Kruijthof, A.G. t/m Meijs, W.L., 178
    - Meijster, J.A. t/m Reyerdijk, H.J., 179
    - Reyerdijk, L.A.. t/m Smaal, P.B., 180
    - Smeer, A.P. t/m Tuinder, T.C., 181
    - Vaandrager, M.C. t/m Vormer, A. de, 182
    - Vos, A. de t/m Yserman, J.P., 183
  - District III: 1756-1775
    Beijerland, Oud- nummer toegang 3.04.16.015, inv.nr. 4 OB.
    Beijerland, Zuid- nummer toegang 3.04.16.016, inv.nr. 2 ZB.
    Numansdorp nummer toegang 3.04.16.103, inv.nrs. 3 en 4 N.
    Puttershoek nummer toegang 3.04.16.116, inv.nr. 2 Pu.
    Strijen nummer toegang 3.04.16.140, inv.nrs. 2 en 3 S.
    - Aalst, C. van t/m Boertje, C.D., 184
    - Boertje, J. t/m Dombelton. T., 185
    - Dommelen, J. van t/m Grient, C.W. van der, 186
    - Grient, H. van der t/m Hoppel, C.S., 187
    - Hoppel, E. t/m Kooiman(s), A., 188
    - Kooijman(s), A. t/m Luijter, J.H., 189
    - Leijssen, H.A. t/m Pelt, P. van, 190
    - Pel(t), T. A. van t/m Rijerker, P.A., 191
    - Rijndorp, J. t/m Sticht, J.W. van, 192
    - Stigt, P.P. t/m Vermaas, C.A., 193
    - Vermaas, H.M. t/m Weel, H.W. van, 194
    - Weel, W.W. van t/m Yzendonk, A., 195
  - District III: 1776-1795
    Beijerland, Nieuw- nummer toegang 3.04.16.014, inv.nrs. 1 en 2 NB.
    Beijerland, Oud- nummer toegang 3.04.16.015, inv.nrs. 4 en 14 OB.
    Beijerland, Zuid- nummer toegang 3.04.16.016, inv.nrs. 2 en (3) dubbel ZB.
    Goudswaard nummer toegang 3.04.16.040, inv.nrs. 5 en 5a G.
    Heinenoord nummer toegang 3.04.16.051, inv.nrs. 2 en 5 H.
    Klaaswaal nummer toegang 3.04.16.064, inv.nrs. 1 en (2) dubbel K.
    Piershil nummer toegang 3.04.16.114, inv.nr. 4 P.
    Strijen nummer toegang 3.04.16.140, inv.nrs. 2 en (3) dubbel S.
    Westmaas nummer toegang 3.04.16.157, inv.nrs. 2, 3 en (4) W.
    - Aalst, A. van t/m Boender, A.C., 196
    - Boender, B. t/m Bus, J.G., 197
    - Buuren, C. van t/m Gameren, A. van, 198
    - Gammeren, J. van t/m Heijde, J. van der, 199
    - Heiden, L. van der t/m Jong, P. de, 200
    - Jong, P.J. t/m Kraak, C., 201
    - Kraak, C. t/m Luiendijk, H., 202
    - Luiendijk, J. t/m Otterloo, A. van, 203
    - Ouden, A. den t/m Rhoon, C. van, 204
    - Roon, J. van t/m Smaal, M.P., 205
    - Smits, A. t/m Tol, A., 206
    - Tol, B. t/m Verzijl, L., 207
    - Vessum, J. van t/m Wetering, K.W. van de, 208
    - Wette, J. van t/m Ysserman, P.J., 209
  - District III: 1796-1812
    Beijerland, Nieuw- nummer toegang 3.04.16.014, inv.nr. 2 NB.
    Beijerland, Oud- nummer toegang 3.04.16.015, inv.nrs. 4, 5 en 14 OB.
    Beijerland, Zuid- nummer toegang 3.04.16.016, inv.nrs. 2 en 3 ZB.
    Goudswaard nummer toegang 3.04.16.040, inv.nr. 5a G.
    Klaaswaal nummer toegang 3.04.16.064, inv.nrs. 1 en 2 K.
    Maasdam nummer toegang 3.04.16.081, inv.nr. 3 M.
    Numansdorp nummer toegang 3.04.16.103, inv.nr. 4 N.
    Piershil nummer toegang 3.04.16.114, inv.nr. 1 en 2 P.
    Puttershoek nummer toegang 3.04.16.116, inv.nr. 2 en 3 Pu.
    Strijen nummer toegang 3.04.16.140, inv.nrs. 3 en 4 S.
    Westmaas nummer toegang 3.04.16.157, inv.nrs. 3 en 4 W.
    - Aalberts, H. t/m Blaak, C.P., 210
    - Blaak, C. t/m Broeder, P.H. den, 211
    - Broeder, P.H. den t/m Driest, C. van, 212
    - Drinkevaart, G. t/m Graaf, J. de, 213
    - Graaf, T. de t/m Herweijer, J.J., 214
    - Herweijer, T.E. t/m Jong, H.C. de, 215
    - Jong, J. de t/m Kooij, L.A., 216
    - Kooij, A.A. t/m Leegganger??, A.J., 217
    - Leegganger, C. t/m Meerhout, C., 218
    - Meerman, J. t/m Overtier??m L.D., 219
    - Paauw, G. t/m Rheedijk, H., 220
    - Rheedijk, W. t/m Schuitman, L., 221
    - Schulp, L. t/m Steenbergen, A., 222
    - Steenbergen, M. t/m Uileman, J., 223
    - Vaandrager, M. t/m Vlasblom, K.M., 224
    - Vlasblom, L. t/m Witt, K. de, 225
    - Witvliet, J. t/m IJzerman, K. den, 226
- District IV: IJsselmonde, IV
  - District IV: 1695-1715
    Barendrecht nummer toegang 3.04.16.012, inv.nr. 2 B.
    Dubbeldam nummer toegang 3.04.16.032, inv.nr. 1 D.
    Heerjansdam nummer toegang 3.04.16.049, inv.nr. 1 H.
    Hendrik-Ido-Ambacht nummer toegang 3.04.16.056, inv.nr. 2 Ha.
    Poortugaal nummer toegang 3.04.16.115, inv.nr. 2 P.
    Ridderkerk nummer toegang 3.04.16.120, inv.nrs. 2 en 6 R.
    Roon -
    Zwijndrecht nummer toegang 3.04.16.169, inv.nrs. 1 en 8 Z.
    - Aalst, C. t/m Ganseman, C.J., 227
    - Gouenaar??, C.D. t/m Jolij, J.A., 228
    - Joosten, C. t/m Louw, J.F., 229
    - Loymans, I. t/m Ruijter, P.F., 230
    - Ruijter, P.B. t/m Vermeulen, K.W., 231
    - Vermeij, C. t/m W(e)ijten, L.L., 232
  - District IV: 1716-1735
    Barendrecht nummer toegang 3.04.16.012, inv.nrs. 2 en 3 B.
    Heerjansdam nummer toegang 3.04.16.049, inv.nrs. 1, 2 en 7 H.
    Hendrik-Ido-Ambacht - Ha.
    Ridderkerk nummer toegang 3.04.16.120, inv.nrs. 6, 7 en 18 + copie 27 Afschrift Rijsoord Doopboek. R.
    Rhoon nummer toegang 3.04.16.119, inv.nrs. 1 en 3 Ro.
    - Aalst, C. van t/m Brullee, A., 233
    - Bueren, P.J. van t/m Groenenboom, G.W., 234
    - Groenendijk, A.C. t/m Jong, A. de, 235
    - Jong, A. de (vervolg) t/m Linde(n), A.A. van der, 236
    - Linde(n), A.A. van der (vervolg) t/m Penning, C.P., 237
    - Petrus, J. t/m Smouter, J.B., 238
    - Snik, D.P. t/m Visser, A.A., 239
    - Vlasblom, G.A. t/m Wijk, T. van, 240
  - District IV: 1736-1755
    Barendrecht nummer toegang 3.04.16.012, inv.nrs. 3 en 4 B.
    Heerjansdam nummer toegang 3.04.16.049, inv.nrs. 2 en 7 H.
    Ridderkerk nummer toegang 3.04.16.120, inv.nrs. 7 en 18 R.
    Rhoon nummer toegang 3.04.16.119, inv.nrs. 1, 3 en 6 Ro.
    Zwijndrecht nummer toegang 3.04.16.169, inv.nrs. 1, 7, 8 en 9 Z.
    - Aardoom, W.J. t/m Doornik, P.L. van, 241
    - Dorpmans, G.G. t/m Hoed, P.A. den, 242
    - Hoed, T. den t/m Lagendijk, S., 243
    - Lagerwerf, F.J. t/m Nijdens. A.J., 244
    - Oever, J. v.d. t/m Zeeuw, B.L. de, 245
    - Zeeuw, C.A. de t/m Vink, J.W., 246
    - Vink, W.J. t/m IJsselstein, S. van, 247
  - District IV: 1756-1775
    Barendrecht nummer toegang 3.04.16.012, inv.nrs. 4 en 5 B.
    Dubbeldam nummer toegang 3.04.16.032, inv.nrs. 1 en 2 D.
    Heerjansdam nummer toegang 3.04.16.049, inv.nrs. 2, 5 en 7 H.
    Portugaal - P.
    Zwijndrecht nummer toegang 3.04.16.169, inv.nrs. 1, 7 en 9 Z.
    - Aardoom, M. t/m Bijkerk, P.L., 248
    - Bijkerke, W. t/m Gijsen, C., 249
    - Haan, A.M. t/m Kool, J., 250